臺灣臺中地方法院民事判決　　　　　　　96年度訴字第2597號
原　　　告　　合作金庫商業銀行股份有限公司
法定代理人　　許德男
訴訟代理人　　丙○○
　　　　　　　乙○○
被　　　告　　甲○○○○○ ○.
兼法定代理人　丁○○
被　　　告　　濟聯實業股份有限公司
兼法定代理人　戊○○
上列當事人間請求清償借款事件，本院於民國96年10月30日言詞
辯論終結，判決如下：
    主      文
被告應連帶給付原告美金肆萬捌仟壹佰肆拾玖元伍角及如附表所
載之利息、違約金，得按償還當時原告掛牌即期賣出匯率折算新
臺幣給付。
訴訟費用由被告連帶負擔。
    事實及理由
壹、程序方面：
  一、當事人得以合意定第一審管轄法院，但以關於由一定法律
      關係而生之訴訟為限，民事訴訟法第24條第1項定有明文。
      查本件被告甲○○○○○ ○○○○○○○○○○○ ○○○（下稱ALLIED INC）
      所設通訊地址為臺中市○○路○段61號10樓，係位於本院
      轄區，且兩造曾約定關於本件債務涉訟時，合意以本院為
      第一審管轄法院，此有原告提出之被告ALLIED INC所簽之
      進口遠期信用狀借款契約及授信約定書第14條約定可參。
      是原告向本院提起本件訴訟，與前開合意管轄之規定尚無
      不符，本院自有管轄權，合先敘明。
  二、被告受合法通知，均未於言詞辯論期日到場，核無民事訴
      訟法第386條各款所列情形，爰依原告之聲請，由其一造
      辯論而為判決。
貳、實體方面：
  一、原告主張：
    （一）被告ALLIED INC邀同被告丁○○、戊○○為連帶保證
          人，於民國96年1月9日與原告簽訂進口遠期信用狀借
          款契約，約定被告ALLIED INC與原告辦理遠期信用狀
          方式之進口，向國外採購物資以美金100,000元為限
          額，負連帶保證人責任，期間自95年12月6日起至96
          年12月26日止，採循環開發進口遠期信用狀，並同時
          授權原告以本借款配合被告ALLIED INC自備匯款項支
          付該信用狀項下之匯票票款或商業發票金額，且同意
          以該匯票票款或商業發票金額扣除被告ALLIED INC自
          備結匯款項後之差額為本借款之本金，每筆遠期信用
          狀項匯票或借款期限，以自發票日或原告國外代理銀
          行付款之日（押匯日）起算，最長不超過180天，其
          匯票及借款人依上開契約第6條所簽發之借款憑證之
          清償日及備付本票之到期日，縱使在上開契約期限後
          ，借款人及保證人亦願依上開契約負清償及保證責任
          。借款人最遲應於每筆借款到期日或通知到期日，為
          每筆債務之清償日，如被告延遲清償時，應自遲延之
          日起依當日原告通知一般之外匯授信利率支付遲延利
          息外，並另按逾期違約金標準計違約金，且承認每筆
          開發信用狀申請書所載信用狀金與已結匯金額之差額
          為原告墊付之金額，並同意以開發信用狀申請書或原
          告銀行有關文件為其憑證。
    （二）被告ALLIED INC依上開契約，邀同被告丁○○、羅敏
          宏為連帶保證人，被告與原告簽立借據，金額為美金
          100,000元，且依上述額度內循環運用，借款期間自
          96年1月9日至97年6月9日止，利率按年息9.1%計算，
          到期不履行時，除按到期日當日原告通知一般之外匯
          授信利率支付遲延利息外，逾期6個月以內者，按上
          開利率10%，逾期超過6個月者，按上開利率20%加付
          違約金。被告濟聯實業股份有限公司、丁○○及羅敏
          宏並共同簽發同額度等值新臺幣之備付本票一紙，金
          額3,300,000元，並經被告LLIED INC背書。被告ALLI
           ED INC依上開契約於96年3月20日向原告提出開發信
          用狀申請書，經原告開發遠期信用狀，由原告於96年
          3月20日、96年3月20日及96年4月12日墊款19,152元
          、19,966.5元及20,043元，詎屆期被告僅償還美金
          11,012元，其餘如附表所示之本金、利息及違約金未
          為清償，爰依進口遠期信用狀借款契約、消費借貸、
          票據關係及連帶保證之法律關係，請求被告連帶給付
          如主文第1項所示本金、利息及違約金。
  二、原告主張之上開事實，業據其提出連帶保證書、授信約定
      書、進口遠期信用狀借款契約、借據、本票、開發信用狀
      申請書及信用狀、公司變更登記表、營利事業登記抄本、
      被告戶籍謄本及LLIED INC證明書等件為證，核與原告所
      述各節相符。被告經合法通知，均未於言詞辯論期日到場
      爭執，復不提出書狀答辯以供本院斟酌，應認為原告主張
      之上開事實，堪信為真正。
  三、按消費借貸者，謂當事人一方移轉金錢或其他代替物之所
      有權於他方，而約定他方以種類、品質、數量相同之物返
      還之契約。在票據上簽名者，依票上所載文義負責。二人
      以上共同簽名時，應連帶負責。民法第474條第1項與票據
      法第5條分別定有明文。而保證債務之所謂連帶，係指保
      證人與主債務人負同一債務，對於債權人各負全部給付之
      責任者而言，此就民法第272條第1項規定連帶債務之文義
      參照觀之甚明，最高法院45年台上字第1426號著有判例。
      本件被告LLIED INC邀同被告濟聯公司、丁○○及戊○○
      擔任連帶保證人，向原告借款未為清償，揆諸前揭說明，
      原告依進口遠期信用狀借款契約、消費借貸契約、票據關
      係及連帶保證之法律關係，請求被告連帶給付如主文第1
      項所示本金、利息及違約金，為有理由，應予准許。再者
      ，依兩造簽訂之進口遠期信用狀借款契約第5條之約定，
      借款人最遲應於每筆借款到期日，將借款本金以外匯存款
      或按償還當時原告所公告之外匯即期賣出匯率折合新臺幣
      償付原告，同時將借款利息，按償還當時原告所公告之外
      匯即期賣出匯率折合新臺幣一併交付原告，是原告請求被
      告於償還前揭欠款時，得按原告外匯即期賣出匯率折算新
      臺幣給付，亦屬有據，應予准許。
  四、訴訟費用負擔之依據：民事訴訟法第385條第1項前段、第
      85條第2項。
中　　華　　民　　國　　96　　年　　11　　月　　 13　日
                  民事第三庭    法  官  林洲富
以上正本係照原本作成。
如對本判決上訴須於判決送達後20日內向本院提出上訴狀。
中　　華　　民　　國　　96　　年　　11　　月　 　13　日
                    　　　　　　書記官　陳其良
附表：
┌──────┬─────────┬──────────────┐
│欠款金額    │利              息│違          約          金  │
│（美金）    ├──┬──────┼──────┬───────┤
│            │利率│起迄日期    │起迄日期    │計算標準      │
├──────┼──┼──────┼──────┼───────┤
│8,140.00元  │9.1%│96年9月14日 │96年9月22日 │逾期6個月以內 │
│            │    │至清償日止  │至清償日止  │按上開利率10% │
│            │    │            │            │逾期超過6個月 │
│            │    │            │            │按上開利率20% │
├──────┼──┼──────┼──────┼───────┤
│19,966.50元 │9.1%│96年4月2日  │96年9月29日 │逾期6個月以內 │
│            │    │至清償日止  │至清償日止  │按上開利率10% │
│            │    │            │            │逾期超過6個月 │
│            │    │            │            │按上開利率20% │
├──────┼──┼──────┼──────┼───────┤
│20,043.00元 │9.1%│96年4月23日 │96年10月20日│逾期6個月以內 │
│            │    │至清償日止  │至清償日止  │按上開利率10% │
│            │    │            │            │逾期超過6個月 │
│            │    │            │            │按上開利率20% │
└──────┴──┴──────┴──────┴───────┘
